# Walter Dalpra de Souza Junior

R: Almirante Barroso 134 – ap. 31 Campo Grande, Santos/SP

(13) 99119-8901 📞

walterdalprajunior@gmail.com <a></a>

www.linkedin.com/in/walter- in dalpra-de-souza-jr-48a51499

Sou Analista de Sistemas de formação, atuo na área de TI a mais de 20 anos, iniciando minha carreira na área administrativa, onde devido ser autodidata e ter paixão pela área, migrei para a área de TI como Técnico de Suporte e Manutenção, atuando como freelance e prestador de serviços em empresas e clientes de pequeno a grande porte e de referência (Previdência Social – INSS, HSBC, ANVISA, OAB-SP, Stefanini, HP e Petrobras), onde o meu objetivo é atuar frente as tecnologias de infraestrutura de TI e Cloud.

# **Experiência Profissional**

Empresa: SIMPRESS - Comércio, Locação e Serviços Ltda.

Cargo: Técnico Eletrônica Residente Período: 11/2019 até o momento

Atividades: Suporte Técnico ao Usuário (Windows e Sistemas), Manutenção de Impressoras de grande, médio e pequeno porte (Lasers, Térmicas, Jato de Tinta e Plotters), Gestão de Parque de Impressão no Cliente (Local: 70 e Regional SP/SUL: 350, equipamentos em operação), Gestão de Manutenção de Equipamentos e SLA de Atendimento, Gestão de Faturamento de Contrato de Outsourcing de Impressão, Apoio/Consultoria Técnica as equipes regionais e clientes externos.

Empresa: HP Inc.

Cargo: Técnico de Suporte Período: 08/2015 a 10/2019

Atividades: Suporte Técnico ao Usuário (Windows e Sistemas), Manutenção de Impressoras de grande, médio e pequeno porte (Lasers, Térmicas, Jato de Tinta e Plotters), Gestão de Parque de Impressão no Cliente, Gestão de Manutenção de Equipamentos e SLA de Atendimento, Gestão de Faturamento de Contrato de Outsourcing de Impressão, Apoio/Consultoria Técnica as equipes regionais e clientes externos

**Empresa: Hewlett-Packard Brasil** Cargo: Analista de Suporte ao Cliente

Período: 03/2010 a 07/2015.

Atividades: Suporte Técnico ao Usuário (Windows e Sistemas), Manutenção de Impressoras de grande, médio e pequeno porte (Lasers, Térmicas, Jato de Tinta e Plotters), Gestão de Parque de Impressão no Cliente, Apoio/Consultoria Técnica as equipes regionais e clientes externos

Empresa: Vetorial Marketing Cargo: Estagiário de Informática Período: 10/2009 a 03/2010

Atividades: Suporte Técnico (Windows e Sistemas), Manutenção de computadores, impressoras

e periféricos, Design Gráfico, Desenvolvimento e Implantação de Sistemas.

**Empresa: C. Guedes Engenharia** 

Cargo: Assistente Administrativo - Informática

Período: 03/2009 a 05/2009

Atividades: Suporte Técnico (Windows e Sistemas), Manutenção de computadores, impressoras e periféricos, Administração de rede de computadores, Gestão do Setor de TI.

Empresa: OAB/SP – Subseção de Santos/SP.

Cargo: Estagiário de Informática Período: 10/2008 A 03/2009

Atividades: Suporte Técnico aos usuários (Windows e Sistemas), Manutenção de computadores, impressoras e periféricos, Administração de rede de computadores, Gestão da Sala de Pool de impressão dos advogados/usuários da unidade.

Empresa: Rhealeza Informática - Serviços e Consultoria de TI

Cargo: Técnico de Informática – Freelance

Período: 01/2008 A 04/2008

Atividades: Suporte Técnico aos usuários (Windows e Sistemas), Manutenção de computadores,

impressoras e periféricos, Administração de rede de computadores.

#### **Habilidades Técnicas**

- MS Windows MS Office MS Office 365 MS Windows Server MS Active Directory Azure
- MS Power Plataform AWS HP Web Jetadmin Montagem e manutenção de computadores (Desktops e Notebooks) Manutenção de Impressores de grande, médio e pequeno porte (Lasers, Térmicas, Jato de Tinta e Plotters)

### Formação

Ensino Superior Completo – Tecnólogo em Análise e Desenvolvimento de Sistemas Universidade UNIMONTE (Conclusão:2010)

## **Cursos e Certificações**

Google - Coursera

Certificado Profissional Suporte em TI do Google – Em andamento – 2023

GREEN

AI-900 - Fundamentos de IA no Azure - 2022

• Ka Solution

AWS Discovery Day - Cloud Practitioner Essentials - 2022

AZ-900 - Microsoft Azure Fundamentals - 2022

DP-900 - Fundamentos de Dados no Azure - 2022

MS-900 - Microsoft 365 Fundamentals - 2022

PL-900 - Power Platform Fundamentals - 2022

SC-900 - Microsoft Security, Complience and Identity Fundamentals - 2022

TRAINNING

Conceitos do ITIL 4 - OFICIAL FOUNDATIONS - 2022

Introdução ao Windows Server - 2022

HP Brasil

HP Printers - Laser Fundamentals Master Course – 2013

UNIMONTE

Analista de Suporte Computacional – 2012

#### • UNIMONTE

Analista de Software – 2012

TECNOPONTA

Eletrônica Básica para Bancada – 2012

• PRINTER SERVICE

Curso Avançado de Manutenção e Reparo de Impressoras e Copiadoras – 2011

CISCO

CCNA 1 – Networking Basics – 2008

• SENAI

Web Design - 2007

• SENAC

Operação e Manutenção de Computadores - 2005

### **Atividades**

Minhas paixões são minha família: minha esposa, filha e meus pets.

Meus hobbies são ouvir música (Rock, Heavy Metal e MPB), tocar guitarra e violão, assistir a filmes e séries, andar de bicicleta, gosto de ir à praia e piscina e estar com a família e amigos.